臺灣臺南地方法院刑事判決　　　　　　　 96年度易字第923號
公　訴　人　臺灣臺南地方法院檢察署檢察官
被　　　告　甲○○
上列被告因竊盜案件，經檢察官提起公訴（96年度偵字第8408號
），本院判決如下：
    主  文
甲○○攜帶兇器，毀越安全設備、牆垣竊盜，累犯，處有期徒刑
壹年肆月，減為有期徒刑捌月。扣案千斤頂壹臺沒收。
    事  實
一、甲○○前於民國93年間因犯幫助恐嚇取財罪，經本院於95年
    5月16日以94年簡字第2977號判處有期徒刑6月，如易科罰金
    ，以銀元300元折算1日確定，於95年6月7日易科罰金執行完
    畢，竟不知悛悔，尊重他人財產權。於96年2月26日因缺款
    花用，竟意圖為自己不法之所有，持客觀上對人生命、身體
    足以構成威脅之千斤頂1台，至位於臺南市○○路○段407巷
    16 弄62號住處旁防火巷內，先以千斤頂破壞車庫旁圍牆上
    方之白鐵窗後（毀損部分未據告訴），即踰越白鐵窗（安全
    設備）及圍牆後，無故侵入上址（侵入住宅部分，未據告訴
    ），並上2樓主臥房內，竊得邱志珍所有之現金新臺幣（下
    同）7 千元、金龜1支（重約1兩、價值2萬5千元）、電腦主
    機1臺及K金戒指1只等物後離去。嗣經警於上開處所採集指
    紋，經送請內政部警政署刑事警察局鑑定比對後，發現與該
    局檔存甲○○指紋卡之左環指指紋相符，始查悉上情。
二、案經臺南市警察局第三分局報請臺灣臺南地方法院檢察署檢
    察官偵查起訴。
    理  由
壹、有罪部分：
  一、上揭事實，業據被告於警、偵訊及本院審理時均坦承不諱
      ，核與證人即被害人邱志珍指訴之情節相符，並有現場勘
      查採證照片、勘察採證同意書，及內政部警政署刑事警察
      局於96年4月11日以刑紋字第0960043633號鑑驗書等資料
      在卷可證，足認被告前開自白與事實相符，足以採信。
      本件事證明確，被告竊盜犯行堪以認定。
  二、按刑法第321條第1項第2款所謂安全設備，係指依社會通
      常觀念足認為防盜之設備而言，窗戶具有防閑之作用，自
      為該條項款所稱之安全設備。又按同前開條文第3款之攜
      帶兇器竊盜罪，係以行為人攜帶兇器竊盜為其加重條件，
      此所謂兇器，其種類並無限制，凡客觀上足對人之生命、
      身體、安全構成威脅，具有危險性之兇器均屬之，且祇須
      行竊時攜帶此種具有危險性之兇器為已足，並不以攜帶之
      初有行兇之意圖為必要（有最高法院55年臺上字第547號
      判例及79年臺上字第5253號判例意旨可資參照）。查本案
      被告行竊地點為臺南市○○區○○路1段407巷16弄62號1
      樓車庫旁之圍牆上所加裝白鐵窗係用以防盜，參之前開說
      明，該白鐵窗自屬刑法第321條第1項第2款所稱之安全設
      備，而被告行竊時攜帶之千斤頂1臺，為金屬材質，且甚
      為堅硬，破壞上址白鐵窗後，踰越白鐵窗及圍牆而行竊，
      核係犯刑法第321條第1項第3款及第2款之攜帶兇器，毀越
      安全設備、牆垣竊盜罪。再被告有如事實欄所示之前科紀
      錄，此有臺灣高等法院被告前案紀錄表1份附卷可稽，其
      於有期徒刑執行完畢後5年內，故意再犯本案有期徒刑以
      上之罪，應依刑法第47條第1項規定，論以累犯，並加重
      其刑。爰審酌被告素行不佳，且其年輕力壯，不思正途謀
      生，竟一再竊取他人財物，惡性不輕，兼衡其犯罪之動機
      、目的、手段，所竊物品之價值，及犯罪後坦承犯行之態
      度等一切情狀，量處如主文所示之刑。被告前開所犯之犯
      行，犯罪時間在96年4月24日以前，符合中華民國96年罪
      犯減刑條例第2條第1項第3款之規定，爰減其宣告刑2分之
      1如主文所示。
  三、末查，被告用以犯本件竊盜犯行所用之千斤頂1臺（另涉
      犯竊盜罪，經臺南縣警察局永康分局於96年3月10日扣押
      ，由臺灣臺南地方法院檢察署以96年度偵字第4861號起訴
      ）係被告所有，業據其供明在卷，爰依刑法第38條第1項
      第2款之規定宣告沒收。
貳、不另為無罪諭知部分：
  一、公訴意旨另以：被告於上開時、地，進入被害人邱志珍上
      開住處，尚有竊取金項鍊5條、白金戒指1枚及K金戒指2枚
      等物，因認被告此部分犯行，亦涉有刑法第321條第1項第
      2款及第3款之竊盜罪嫌云云。
  二、按犯罪事實應依證據認定之，無證據不得認定犯罪事實，
      不能證明被告犯罪者，應諭知無罪之判決，刑事訴訟法第
      154條第2項、第301條第1項分別定有明文。
      又事實之認定，應憑證據，如未能發現相當證據，或證據
      不足以證明，自不能以推測或擬制之方法，以為裁判基礎
      。而認定不利於被告之事實，須依積極證據，茍積極證據
      不足為不利於被告事實之認定時，即應為有利於被告之認
      定，更不必有何有利之證據。另認定犯罪事實所憑之證據
      ，雖不以直接證據為限，間接證據亦包括在內，然而無論
      直接或間接證據，其為訴訟上之證明，須於通常一般之人
      均不致有所懷疑，而得確信其為真實之程度者，始得據為
      有罪之認定，倘其證明尚未能達到此一程度，而有合理之
      懷疑存在時，致使無從形成有罪之確信，根據「罪證有疑
      ，利於被告」之證據法則，即不得遽為不利被告之認定（
      最高法院94年度臺上字第5509號判決意旨參照）。
  三、查公訴人認被告涉有此部分之普通竊盜犯行，無非係以證
      人邱志珍之指訴為其論罪之主要依據。訊據被告堅詞否認
      有公訴人所指之此部分竊盜犯行，供稱：伊雖有去證人邱
      志珍家中行竊，但僅竊得電腦主機1檯、現金7千元、金龜
      1隻及K金戒指1枚等物，並沒有竊得金項鍊及白金戒指，
      另K 金戒指亦僅竊得1枚並非2枚等語。經查：證人邱志珍
      固於警、偵訊時證稱：伊住處主臥室遭竊，失竊物品除電
      腦主機1檯、現金7千元、金飾金龜1支，及K金戒指1枚外
      ，尚有金項鍊5條、白金戒指1枚及K金戒指共2枚失竊等語
      ，然證人邱志珍並未提出相關單據可資證明尚有失竊其餘
      之上開財物，復據證人邱志珍所陳，所失竊物品均係放置
      在主臥房之衣櫃內，本案事發當時員警至證人邱志珍住處
      進行勘查，除發現證人邱志珍放置金龜之壓克力盒外，並
      未發現其餘放置證人邱志珍所述前開失竊金項鍊、白金戒
      指、K金戒指等容器，且員警亦未於被告身上或住處查獲
      上開失竊財物，則證人邱志珍縱有失竊上開財物，亦無證
      據可資認定係被告所竊取；此外，本院復查無其他積極證
      據可資證明被告涉有公訴人所指此部分之竊盜犯行，是顯
      不能證明被告此部分之犯罪，原應為無罪之諭知，惟公訴
      人認被告此部分犯行與前揭論罪科刑部分，有實質上一罪
      關係，爰不另為無罪之諭知，附此敘明。
據上論斷，應依刑事訴訟法第299條第1項前段、第273條之1第1
項，刑法第321條第1項第2款、第3款、第47條第1項、第38條第1
項第2款，中華民國96年罪犯減刑條例第2條第1項第3款、第7條
，判決如主文。
本案經檢察官乙○○到庭執行職務。
中　　華　　民　　國　　96　　年　　8 　　月　　30　　日
　　　　　　　　　刑事第十二庭　法  官　程克琳
上正本證明與原本無異。
如不服本判決，應於判決送達後10日內向本院提出上訴狀（應抄
附繕本）。告訴人或被害人如對於本判決不服者，應具備理由請
求檢察官上訴，其上訴期間之計算係以檢察官收受判決正本之日
期為準。
                                書記官  曾美滋
中　　華　　民　　國　　96　　年　　8 　　月　　30　　日
附錄本案論罪科刑法條：
刑法第321條：
犯竊盜罪而有左列情形之一者，處6月以上、5年以下有期徒刑：
一  於夜間侵入住宅或有人居住之建築物、船艦或隱匿其內而犯
    之者。
二  毀越門扇、牆垣或其他安全設備而犯之者。
三  攜帶兇器而犯之者。
四  結夥三人以上而犯之者。
五  乘火災、水災或其他災害之際而犯之者。
六  在車站或埠頭而犯之者。
前項之未遂犯罰之。
